【裁判字號】    99,訴,688
【裁判日期】    991006
【裁判案由】    毒品危害防制條例
【裁判全文】
臺灣基隆地方法院刑事判決               99年度訴字第688號
公  訴  人  臺灣基隆地方法院檢察署檢察官
被      告  乙○○
上列被告因違反毒品危害防制條例案件，經檢察官提起公訴（99
年度毒偵字第1373號），並經本院合議庭裁定改行簡式審判程序
，判決如下：
    主  文
乙○○施用第一級毒品，累犯，處有期徒刑捌月。
    犯罪事實及理由
一、犯罪事實：
    引用檢察官起訴書犯罪事實欄之記載（如附件）。
二、證據名稱：
    引用檢察官起訴書證據並所犯法條欄標題一證據清單之記載
    （如附件），另補充「被告乙○○於本院準備程序及審理時
    所為自白」及「臺灣高等法院被告前案紀錄表」。
三、量刑理由：
    審酌被告施用毒品本屬自戕行為，未對他人法益造成明顯而
    立即之危害，犯後坦承犯行，節省司法資源，態度良好，惟
    其已有多次因施用毒品受觀察勒戒、強制戒治處分及刑之執
    行之紀錄，最近一次施用第一級毒品案件則經法院判處有期
    徒刑8 月確定（審理卷附臺灣高等法院被告前案紀錄表參照
    ），本案行為更係於前案甫判決後所犯，可見其意志力薄弱
    ，從未能徹底戒絕毒品，故有必要科以相當程度之刑罰，兼
    衡被告之前科素行，國中畢業學歷之智識程度，業工、未婚
    、尚無子女之生活狀況等一切情狀，量處如主文所示之刑。
四、應適用之法條：
  (一)刑事訴訟法第273 條之1 第1 項、第299 條第1 項前段、第
    310 條之2 、第454 條。
  (二)毒品危害防制條例第10條第1 項。
  (三)刑法第11條前段、第47條第1 項。
五、本判決係依刑事訴訟法第310 條之2 、第454 條第1 項製作
    ，依法僅記載當事人欄、主文、犯罪事實、證據名稱及應適
    用之法條；犯罪事實、證據及應適用之法條部分，準用同法
    第454 條第2 項規定，均得引用檢察官起訴書之記載。
本案經檢察官甲○○到庭執行職務。
中    華    民    國    99    年    10    月    6     日
                  刑事第二庭  法  官  羅貞元
以上正本證明與原本無異。
如不服本判決應於收受送達後10日內向本院提出上訴書狀，並應
敘述具體理由；其未敘述上訴理由者，應於上訴期間屆滿後20日
內向本院補提理由書(均須按他造當事人之人數附繕本)「切勿逕
送上級法院」。
中    華    民    國    99    年    10    月    6     日
                               書記官  陳虹
附錄論罪法條：
毒品危害防制條例第10條第1項
施用第一級毒品者，處 6 月以上 5 年以下有期徒刑。
附件：
臺灣基隆地方法院檢察署檢察官起訴書
                                    99年度毒偵字第1373號
    被      告  乙○○  男  34歲（民國○○年○月○日生）
                        住基隆市○○區○○路36巷102弄5號
                          5樓
                        身分證統一編號：Ｚ000000000號
上被告因違反毒品危害防制條例案件，業經偵查終結，認應提起
公訴，茲將犯罪事實及證據並所犯法條分敘如下：
        犯罪事實
一、乙○○前因施用毒品案件，經觀察、勒戒後，認無繼續施用
    毒品之傾向，由本署檢察官以89年度毒偵字第1782號為不起
    訴處分確定。復因施用毒品案件，經觀察、勒戒後，認有繼
    續施用毒品之傾向，經送強制戒治，於民國91年3月30日執
    行期滿，並經臺灣基隆地方法院以89年度訴字第824號判決
    判處應執行有期徒刑10月確定；又因施用第一、二級毒品案
    件，經同法院以90年度訴字第575號判決判處應執行有期徒
    刑1年3月確定；再因施用第一級毒品案件，經同法院以93年
    度訴字第7號判決判處有期徒刑8月確定，上開數罪，與其所
    另犯偽造文書罪所判處之有期徒刑3月接續執行，於94年9月
    22日執行完畢。復又因施用第一、二級毒品案件，經臺灣基
    隆地方法院以95年度訴字第247號判決判處有期徒刑1年2月
    確定；另因竊盜案件，經同法院判處有期徒刑1年3月確定，
    前開數罪經減刑並合併定應執行為有期徒刑1年1月又15日，
    於96年9月1日執行完畢。復再因施用第一、二級毒品案件，
    經臺灣基隆地方法院以97年度訴字第259號判決判處1年2月
    確定；復又因施用第一級毒品案件，經同法院以97年度訴字
    第763號判決判處有期徒刑7月確定，嗣經合併定應執行有期
    徒刑1年8月，甫於99年1月28日執行完畢。
二、詎其猶不知悔改，復基於施用第一級毒品海洛因之犯意，於
    99年6月23日晚間6、7時許，在基隆火車站之公廁內，以針
    筒注射之方式，施用第一級毒品海洛因。嗣於同日晚上11時
    5分許，在基隆市○○路、愛一路口為警查獲，經其同意採
    其尿液送驗，結果呈毒品嗎啡陽性反應。
三、案經基隆市警察局第一分局報告偵辦。
        證據並所犯法條
一、證據清單及待證事實：
┌──┬───────────┬───────────┐
│編號│    證  據  名  稱    │    待  證  事  實    │
├──┼───────────┼───────────┤
│ 一 │被告乙○○之自白      │被告於前開時、地施用海│
│    │                      │洛因之事實            │
├──┼───────────┼───────────┤
│ 二 │臺灣尖端先進生技醫藥股│被告施用海洛因之事實  │
│    │份有限公司濫用藥物檢驗│                      │
│    │報告、基隆市警察局第一│                      │
│    │分局偵辦毒品案件尿液檢│                      │
│    │體對照表              │                      │
├──┼───────────┼───────────┤
│ 三 │刑案資料查註紀錄表    │被告於觀察、勒戒及強制│
│    │                      │戒治執行完畢釋放後，5 │
│    │                      │年內再犯，及構成累犯之│
│    │                      │事實                  │
└──┴───────────┴───────────┘
二、核被告所為，係犯毒品危害防制條例第10條第1項之施用第
    一級毒品罪嫌。被告前受徒刑執行完畢，5年以內故意再犯
    本件有期徒刑以上之罪，為累犯，請依刑法第47條第1項之
    規定加重其刑。
三、依毒品危害防制條例第23條第2項、刑事訴訟法第251條第1
    項提起公訴。
    此  致
臺灣基隆地方法院
中    華    民    國    99    年    9     月    2     日
                              檢  察  官   黃佳權
本件正本證明與原本無異
中    華    民    國    99    年    9     月    3     日
                              書  記  官   鍾向昱
附錄所犯法條：
毒品危害防制條例第10條
施用第一級毒品者，處 6 月以上 5 年以下有期徒刑。
施用第二級毒品者，處 3 年以下有期徒刑。

司法院資訊處製作；財團法人民間司法改革基金會備份。
